---
title: "醫院指標--探索性分析（EDA）"
author: "黃軍元, Tony Huang"
date: "2017年11月8日"
output: html_document
---

```{r setup, include=FALSE}
knitr::opts_chunk$set(echo = TRUE)
```

> #### __此部分為醫院指標分析程式碼，主要分析內容為：__
1. #### 各醫院指標分布圖及box-plot
2. #### 依醫院分級的醫院指標分布圖
* #### __分析結果及解釋皆整理於--醫院指標EDA.ppt中__

- ### __匯入資料__
#### Hospital_Total_Index_merge.csv（醫院分級及醫院指標合併資料） 
```{r include = FALSE}
Hospital_Total_Index_merge <- read.csv("c:/Users/user/Desktop/D4SG/result/醫院指標-EDA/Hospital_Total_Index_merge.csv", header = TRUE)
```

- ### __匯入套件__

```{r}
library(ggplot2)
```

- ### __各欄位名稱__
```{r}
names(Hospital_Total_Index_merge)
```

- ### __計算各指標欄位遺失值比率__
```{r}
round(sapply(Hospital_Total_Index_merge[,6:15], function(x)sum(is.na(x)))/279,digits=3)
```

- ### __畫出各醫院指標分布圖__
##### __更改`aes(x = "出院後三日以內同院所再急診率")`畫出各指標變數分布圖，更改`bins = 15`更改組距__
```{r}
ggplot(aes(x = 出院後三日以內同院所再急診率), data = Hospital_Total_Index_merge) + 
  geom_histogram(bins = 15) + 
  scale_x_continuous(limits = c(0, 0.05), breaks = seq(0, 0.05, .005)) 
```

```{r echo = FALSE}
round(summary(Hospital_Total_Index_merge$出院後三日以內同院所再急診率),3)
```


- ### __醫院指標分布圖（依照急救責任醫院等級劃分）__
##### __更改`aes(x = "出院後三日以內同院所再急診率")`畫出各指標變數分布圖，更改`bins = 15`更改組距__
```{r}
ggplot(aes(x = 出院後三日以內同院所再急診率), data = Hospital_Total_Index_merge) + 
  geom_histogram(bins = 15) + 
  scale_x_continuous(limits = c(0, 0.05), breaks = seq(0, 0.05, .005)) +       #將超過0.5視為離群值 
  facet_wrap(~急救責任醫院等級) #分成各類別
```

- ### __醫院指標疊層分布圖（依照急救責任醫院等級劃分）__
##### __更改`aes(x = "出院後三日以內同院所再急診率")`畫出各指標變數分布圖，更改`bins = 15`更改組距__
```{r}
ggplot(aes(x = 出院後三日以內同院所再急診率), data = Hospital_Total_Index_merge) + 
  geom_freqpoly(aes(color = 急救責任醫院等級), bins = 15) + 
  scale_x_continuous(limits = c(0, 0.05), breaks = seq(0, 0.05, .005)) 
```

- ### __醫院指標box-plot__
```{r}
qplot(x = 急救責任醫院等級, y = 出院後三日以內同院所再急診率,
      data = Hospital_Total_Index_merge, geom = "boxplot") +
      stat_summary(fun.y = mean, geom = "point", shape = 4)
```

```{r}
by(Hospital_Total_Index_merge$出院後三日以內同院所再急診率, Hospital_Total_Index_merge$急救責任醫院等級, summary)
```
